臺灣彰化地方法院刑事判決　　　　　　　　　　　　九十一年度訴字第一一號
　　公　訴　人　臺灣彰化地方法院檢察署檢察官
　　被　　　告　甲○○
右列被告因違反毒品危害防制條例案件，經檢察官提起公訴（九十一年度毒偵字第三
八六號），本院判決如左：
        主  文
甲○○連續施用第一級毒品，處有期徒刑壹年，扣案之海洛因陸包（驗後淨重合計柒
拾貳點捌壹公克）沒收銷燬之，注射針筒參支均沒收；又施用第二級毒品，處有期徒
刑捌月，扣案之甲基安非他命貳包（驗後淨重肆佰陸拾參點柒壹公克）沒收銷燬之，
玻璃吸食器貳組沒收；應執行有期徒刑壹年陸月，扣案之海洛因陸包（驗後淨重合計
柒拾貳點捌壹公克）、甲基安非他命貳包（驗後淨重肆佰陸拾參點柒壹公克）均沒收
銷燬之，注射針筒參支、玻璃吸食器貳組均沒收。
        事  實
一、甲○○曾因施用毒品案件，經本院以八十七年度毒聲字第七０四號裁定送勒戒處
    所觀察、勒戒後，認有繼續施用毒品之傾向，再經本院以八十七年度毒聲字第八
    六五號裁定送強制戒治，再以本院八十七年度毒聲字第二三五七號裁定停止強制
    戒治，付保護管束，嗣本院以八十八年度毒聲字第六七七號撤銷停止戒治，而執
    行強制戒治期滿，由台灣彰化地方法院檢察署檢察官於民國八十九年一月二十日
    ，以八十九年度戒毒偵字第七八號、第七九號、第八０號、第八一號為不起訴處
    分確定。復因施用第一、二級毒品案，經本院裁定送強制戒治，並於九十年五月
    八日以九十年度訴字第三八五號判處應執行有期徒刑一年二月確定（現執行中）
    。仍不知悔改，復基於施用第一級毒品之概括犯意，自九十年九月間某日起至九
    十一年一月底某日止，連續在其友人位於彰化縣彰化市○○路二００巷四十九號
    居處，以將第一級毒品海洛因溶入水中，再以針筒注射之方式，約三、四天一次
    ，施用海洛因多次；又另行基於施用第二級毒品之犯意，於九十一年二月四日二
    十一時許，在前揭地點，以將第二級毒品甲基安非命他置於吸食器內燒烤吸其煙
    霧之方式，施用甲基安非他命一次。嗣警於九十一年二月六日十六時三十分許，
    在其位於彰化縣彰化市○○里○○路二００巷四十九號二０二室居所查獲，並扣
    得海洛因六包（驗後淨重合計七十二．八一公克）、甲基安非他命二包（驗後淨
    重四百六十三．七一公克）、行動電話二支、電子磅秤一個、注射針筒三支、玻
    璃吸食器二組、大麻一包（淨重一．三六公克，另由檢察官偵辦中）。
二、案經彰化縣警察局彰化分局報請臺灣彰化地方法院檢察署檢察官偵查起訴。
        理  由
一、右揭犯罪事實，業據被告甲○○於本院審理時坦承不諱，且其被查獲後為警採集
    之尿液，送請彰化縣衛生局及法務部調查局檢驗結果，分別含有嗎啡及嗎啡、甲
    基安非他命陽性反應，有彰化縣衛生局九十一年二月二十五日煙檢字第九一０二
    六四號檢驗成績書及法務部調查局九十一年六月十八日調科壹字第０九一００三
    二０六００號檢驗通知書各一紙在卷可按。且扣案之白粉及結晶體，經送法務部
    調查局及內政部警政署刑事警察局鑑定結果，確為海洛因及甲基安非他命一節，
    亦分別有法務部調查局九十一年三月二十六日調科壹字第一四０００八０六九號
    、第000000000號鑑定通知書及內政部警政署刑事警察局九十一年四月
    四日刑鑑字第０九一００四七五七三號鑑驗通知書各一紙附卷可憑，並有其所有
    之海洛因六包（驗後淨重合計七十二．八一公克）、甲基安非他命二包（驗後淨
    重四百六十三．七一公克）、注射針筒三支、玻璃吸食器二組扣案可資佐證，被
    告之自白堪以採信。又被告前因施用毒品案件，經本院以八十七年度毒聲字第七
    ０四號裁定送勒戒處所觀察、勒戒後，認有繼續施用毒品之傾向，再經本院以八
    十七年度毒聲字第八六五號裁定送強制戒治，再以本院八十七年度毒聲字第二三
    五七號裁定停止強制戒治，付保護管束，嗣本院以八十八年度毒聲字第六七七號
    撤銷停止戒治，而執行強制戒治期滿，由台灣彰化地方法院檢察署檢察官於民國
    八十九年一月二十日，以八十九年度戒毒偵字第七八號、第七九號、第八０號、
    第八一號為不起訴處分確定。復因施用第一、二級毒品案，經本院裁定送強制戒
    治，並於九十年五月八日以九十年度訴字第三八五號判處應執行有期徒刑一年二
    月確定（現執行中）等情，有台灣高等法院被告全國前案紀錄表及臺灣彰化地方
    法院檢察署刑案資料查註紀錄表等資料在卷足憑，顯係於前案施用毒品經強制戒
    治期滿，由檢察官為不起訴之處分後，五年內再犯本件施用毒品罪，本件事證明
    確，被告犯有施用毒品之犯行應堪認定。
二、核被告甲○○所為，係犯毒品危害防制條例第十條第一項之施用第一級毒品罪及
    第十條第二項之施用第二級毒品罪。被告分別持有第一、二級毒品之低度行為應
    各為其施用之高度行為吸收，不另論罪，並予敘明。被告先後多次施用第一級毒
    品海洛因之犯行，時間緊接，所犯又係構成要件相同之罪名，顯係基於概括犯意
    為之，應依連續犯規定論以一罪，並加重其刑。其前開所犯二罪間，犯罪構成要
    件不同，行為互殊，顯係基於各別犯意為之，應予分論併罰。爰審酌被告犯罪次
    數、施用之期間、動機、目的、方法、不知珍惜身體，犯罪所生危害，及犯後坦
    承犯行，態度良好等一切情狀，各量處如主文所示之刑，並定其應執行之刑，以
    示懲處。被告雖另辯稱扣案之物除三小包海洛因、行動電話二支、注射針筒三支
    為其所有外，其餘之物均非其所有云云。然證人即查獲警員許弘志證稱：扣案之
    物均係在被告所住之套房內查獲，海洛因三小包是在桌上找到，另三大包海洛因
    及安非他命等物均是在該桌子的抽屜內找到等語明確。證人乙○○證稱：該桌子
    是伊與被告到台中搬的，伊搬的時候只有稍微打開看一下就搬回，當時沒有看到
    毒品等物等語屬實。是被告既自承在該處居住約一個月，而該桌子又係其與證人
    乙○○搬到該處，而於搬到該處時，證人乙○○已證述並無毒品等物，則上開扣
    案之物應屬被告所有無訛。是扣案被告所有之海洛因六包（驗後淨重合計七十二
    ．八一公克）、甲基安非他命二包（驗後淨重四百六十三．七一公克），分別屬
    第一級及第二級毒品，爰依毒品危害防制條例第十八條第一項前段規定，沒收銷
    燬之。注射筒三支、玻璃吸食器二組為被告所有供犯罪所用之物，併依刑法第三
    十八條第一項第二款之規定宣告沒收。至大麻一包（淨重一．三六公克）業由檢
    察官另案處理，行動電話二支、電子磅秤一個非關施用毒品之用，均不予宣告沒
    收，併予敘明。
據上論斷，應依刑事訴訟法第二百九十九條第一項前段，毒品危害防制條例第十條第
一項、第二項、第十八條第一項前段，刑法第十一條前段、第五十六條、第五十一條
第五款、第三十八條第一項第二款，判決如主文。
本案經檢察官吳怡盈到庭執行職務。
中      華      民      國     九十一    年    十一    月    二十九     日
                                臺灣彰化地方法院刑事第一庭
                                    法      官  陳  秋錦
右正本證明與原本無異。
如不服本判決，應於判決送達後十日內，向本院提出上訴狀（須附繕本）。
                                    法院書記官  于  淑  真
中      華      民      國     九十一    年    十一    月    二十九     日
毒品危害防制條例第十條：
施用第一級毒品者，處六月以上五年以下有期徒刑。
施用第二級毒品者，處三年以下有期徒刑。
